臺灣臺北地方法院刑事判決　　　　　　　99年度易字第3578號
公　訴　人　臺灣臺北地方法院檢察署檢察官
被　　　告　蔡志鴻
上列被告因違反毒品危害防制條例案件，經檢察官提起公訴（九
十九年度毒偵字第三六九八號），本院判決如下：
    主      文
蔡志鴻施用第二級毒品，處有期徒刑肆月，如易科罰金，以新臺
幣壹仟元折算壹日。
    事實及理由
一、本案犯罪事實除起訴書犯罪事實欄一第六、七行所載之「於
    九十九年八月二十四日十三時許為警採尿前回溯九十六小時
    內某時，在不詳地點」應予更正為「於九十九年八月二十四
    日上午八、九時許，在臺北市○○區○○路一段三六○號地
    下一樓其辦公室內」，且引用如附件所示之起訴書之記載外
    ，另補充記載如下：蔡志鴻有違反麻醉藥品管理條例案件前
    科，前因施用第二級毒品安非他命案件，經臺灣臺北地方法
    院檢察署檢察官聲請本院以九十六年度毒聲字第四四五號裁
    定送勒戒處所觀察、勒戒，並經該署檢察官將蔡志鴻送臺灣
    臺北看守所附設勒戒處所執行觀察、勒戒後，因有繼續施用
    毒品之傾向，經臺灣臺北地方法院檢察署檢察官聲請本院以
    九十七年度毒聲字第九號裁定蔡志鴻令入戒治處所施以強制
    戒治，其期間為六個月以上，至無繼續強制戒治之必要為止
    ，但最長不得逾一年，蔡志鴻於民國九十七年十月二日因停
    止處分之執行出監，再經臺灣臺北地方法院檢察署檢察官於
    九十七年十月二十日以九十七年度戒毒偵字第一八七號為不
    起訴處分確定。於九十八年八月間，因犯施用第二級毒品罪
    ，經臺灣士林地方法院以九十八年度湖簡字第五九三號簡易
    判決判處有期徒刑三月確定，於九十九年十二月九日易科罰
    金執行完畢（不構成累犯）。於九十九年六月間，因犯賭博
    罪，經本院以九十九年度簡字第二一一四號簡易判決判處罰
    金新臺幣一萬元在案。於九十九年十月間，因犯施用第二級
    毒品罪，經本院以九十九年度簡字第三七○一號簡易判決判
    處有期徒刑四月、四月，應執行有期徒刑六月確定。蔡志鴻
    因另案未到案執行經警緝獲，經警徵得其同意採尿送驗後呈
    第二級毒品安非他命類（安非他命、甲基安非他命）陽性反
    應，方悉此情。
二、證據名稱：
(一)被告蔡志鴻於本院審理中之自白（見本院一○○年一月七日
    審判筆錄）。
(二)臺灣尖端先進生技醫藥股份有限公司九十九年九月一日濫用
    藥物檢驗報告。
(三)本院九十六年度毒聲字第四四五號刑事裁定、九十七年度毒
    聲字第九號刑事裁定、臺灣臺北地方法院檢察署檢察官九十
    七年度戒毒偵字第一八七號不起訴處分書、本院九十九年度
    簡字第三七○一號刑事簡易判決。
三、按甲基安非他命為毒品危害防制條例第二條第二項第二款所
    稱之第二級毒品。核被告所為，係犯毒品危害防制條例第十
    條第二項之施用第二級毒品罪。其持有第二級毒品甲基安非
    他命之低度行為為施用第二級毒品甲基安非他命之高度行為
    所吸收，不另論罪。爰審酌被告前受觀察勒戒、強制戒治之
    矯治處遇及刑罰科處後，猶因意志力薄弱而為本案之施用第
    二級毒品甲基安非他命之行為，然其所為主要係戕害自身，
    並未直接積極損害他人之利益，犯罪之動機、目的、手段、
    其係擔任停車場管理員，每月薪資收入為新臺幣二萬五千元
    、國中肄業之智識程度暨其犯罪後於本院審理中坦承犯行之
    態度等一切情狀，量處如主文所示之刑，並諭知易科罰金之
    折算標準。
四、本案為諭知有期徒刑得易科罰金之有罪判決，爰依刑事訴訟
    法第三百十條之一之規定為判決之記載，附此敘明。
據上論斷，應依刑事訴訟法第二百八十四條之一、第二百九十九
條第一項前段、第三百十條之一第一項、第二項，毒品危害防制
條例第十條第二項，刑法第十一條前段、第四十一條第一項前段
，判決如主文。
本案經檢察官葉雅婷到庭執行職務
中    華    民    國   100    年    1     月    19    日
                  刑事第十一庭  法  官  黃紹紘
以上正本證明與原本無異。
如不服本判決應於收受送達後十日內向本院提出上訴書狀，並應
敘述具體理由；其未敘述上訴理由者，應於上訴期間屆滿後二十
日內向本院補提理由書（均須按他造當事人之人數附繕本）「切
勿逕送上級法院」。告訴人或被害人如對於本判決不服者，應具
備理由請求檢察官上訴，其上訴期間之計算係以檢察官收受判決
正本之日期為準。
                                書記官  陳靜君
中    華    民    國   100    年    1     月    21    日
附錄本案論罪科刑所犯法條全文
毒品危害防制條例第十條
施用第一級毒品者，處六月以上五年以下有期徒刑。
施用第二級毒品者，處三年以下有期徒刑。
附件：
臺灣臺北地方法院檢察署檢察官起訴書
                                    99年度毒偵字第3698號
    被      告  蔡志鴻  男  52歲（民國○○年○月○○日生）
                        住臺北市○○區○○路1段350號3樓
                          之45
                        國民身分證統一編號：Ｚ000000000號
上列被告因毒品危害防制條例案件，已經偵查終結，認應該提起
公訴，茲將犯罪事實及證據並所犯法條分敘如下：
            犯罪事實
一、蔡志鴻前因違反毒品危害防制條例案件，經臺灣臺北地方法
    院裁定送臺灣臺北看守所附設勒戒處所觀察、勒戒後，認有
    繼續施用毒品之傾向，復經臺灣臺北地方法院裁定令入戒治
    處所施以強制戒治後，於民國97年10月2日因停止戒治處分
    執行出監，經本署檢察官為不起訴處分確定。詎猶不知悔改
    ，基於施用第2級毒品之犯意，於99年8月24日13時許為警採
    尿前回溯96小時內某時，在不詳地點，施用第2級毒品甲基
    安非他命，嗣為警於99年8月24日10時查獲，並採集其尿液
    送驗復查獲上情。
二、案經臺北市政府警察局信義分局報告偵辦。
            證據並所犯法條
一、證據名稱暨待證事實
┌─┬──────────┬──────────────┐
│編│證據名稱            │待證事實                    │
│號│                    │                            │
├─┼──────────┼──────────────┤
│1 │被告蔡志鴻於偵查中供│坦承有施用第2級毒品之事實   │
│  │述                  │                            │
├─┼──────────┼──────────────┤
│2 │臺北市政府警察局偵辦│被告蔡志鴻有施用第2級毒品安 │
│  │毒品案件尿液檢體委驗│非他命之事實                │
│  │單、臺灣尖端先進生技│                            │
│  │醫藥股份有限公司99年│                            │
│  │9月1日濫用藥物檢驗報│                            │
│  │告                  │                            │
├─┼──────────┼──────────────┤
│3 │全國施用毒品案件紀錄│被告前因毒品案件經強制戒治後│
│  │表                  │5年內再犯施用第2級毒品罪嫌  │
└─┴──────────┴──────────────┘
二、核被告蔡志鴻所為係犯毒品危害防制條例第10條第2項施用
    第2級毒品罪嫌。
三、依毒品危害防制條例第23條第2項、刑事訴訟法第251條第1
    項提起公訴
  此  致
臺灣臺北地方法院
中    華    民    國    99    年    11    月    25    日
                             檢  察  官   許  永  欽
本件正本證明與原本無異
中    華    民    國    99    年    12    月    3     日
                             書  記  官   李  淑  宜
附錄本案所犯法條全文
毒品危害防制條例第10條
施用第一級毒品者，處 6 月以上 5 年以下有期徒刑。
施用第二級毒品者，處 3 年以下有期徒刑。